【裁判字號】    95,訴,6141
【裁判日期】    950630
【裁判案由】    清償借款
【裁判全文】
臺灣臺北地方法院民事判決              95年度訴字第6141號
原      告  台北富邦商業銀行股份有限公司
法定代理人  甲○○
訴訟代理人  癸○○
被      告  壬○○
            戊○○
            乙○○○
            庚○
            辛○○
            丙○
            己○○
            丁○○
上列當事人間請求清償借款事件，本院於中華民國95年6月27日
言詞辯論終結，判決如下：
    主  文
被告應連帶給付原告新台幣伍拾捌萬柒仟捌佰拾壹元，及如附
表所示之利息、違約金。
訴訟費用由被告連帶負擔。
本判決於原告以新台幣貳拾萬元或同額之中央政府建設公債九十
三年度甲類第七期債票供擔保後，得假執行。
    事實及理由
一、原告起訴主張：
（一）被告壬○○邀同被告己○○、丙○、辛○○、丁○○、乙○○○、庚○、戊○○為連帶保證人，於民國87年3月24
      日向原告借款200萬元，借款期間自87年3月24日起至94年
      3月24日止，以一個月為一期，依年金法計算月付金，按
      月平均攤還本息。利息自89年2月24日按原告所訂基本放
      款利率加碼年息0.635％，並得由原告於每屆滿半年之次
      日，按當時之原告牌告基本放款利率加原加碼重新計算。
      並約定被告壬○○如有停止或遲延履行全部或一部債務本
      金時，即喪失期限利益，其全部債務視為到期，有借據、
      增補借據、約定書及保證書影本為證。詎被告壬○○自92
      年4月24日起，即未依約繳付本息，依約定應已喪失期限
      利益，全部借款當已屆清償期，屢經催討，除清償部分外
      ，目前尚欠原告本金587,831元及如附表所示之利息、違
      約金未清償。被告己○○、丙○、辛○○、丁○○、乙○○○、庚○、戊○○為連帶保證人，依法自應負連帶清償
      責任。故爰依消費借貸契約請求權及連帶保證關係請求權
      請求被告等負連帶清償之責，並聲明：1.被告應連帶給付
      原告新台幣587,831元及及如附表所示之利息、違約金。
      2.請准原告提供現金或等值之中央政府建設公債93年度甲
      類第7期債票為擔保宣告假執行。
（二）又按因合併而消滅之公司，其權利義務，應由合併後存續
      或另立之公司承受。公司法第319條準用同法第75條規定
      ，定有明文。原告台北銀行股份有限公司自94年1月1日起
      與富邦商業銀行股份有限公司合併，富邦商業銀行股份有
      限公司係消滅公司，其權利義務依法由存續之台北銀行股
      份有限公司概括承受，又台北銀行股份有限公司合併同時
      更名為台北富邦商業銀行股份有限公司。
二、被告戊○○、乙○○○、庚○、辛○○、丙○、己○○、丁○○未於言詞辯論期日到場，亦未提出書狀作何聲明或陳述
    供本院參酌。被告壬○○對於借款之事實不爭執，惟辯稱違
    約金及利率太高，請求分期等語，故聲明駁回原告之訴。
三、原告主張之事實，已據其提出行政院金融監督管理委員會函
    、借據、增補借據、約定書、保證書及放款帳卡明細查詢等
    件為證，核屬相符，被告壬○○自承有於借據、約定書上簽
    名，自堪認定原告前開主張為真實。
四、按借用人應於約定期間內，返還與所借用物種類、品質、數
    量相同之物。又稱保證者，謂當事人約定，一方於他方之債
    務人不履行債務時，由其代負履行責任之契約；又保證債務
    ，除契約另有訂定外，包含主債務之利息、違約金、損害賠
    償及其他從屬於主債務之負擔；另連帶債務之債權人，得對
    債務人中之一人或數人或全體同時或先後請求全部或一部之
    給付；民法第478條、第739條、第740條、第273條第1項分
    別定有明文。經查，被告壬○○雖辯稱違約金及利率太高，
    請求分期云云，惟原告請求之利率及違約金核與二造之約定
    相符，且未逾民法第205條法定最高利率，又原告訴訟代理
    人當庭表示不同意分期，是被告壬○○所辯，尚不足採。本
    件被告壬○○積欠上開借款未為清償，被告己○○、丙○、
    辛○○、丁○○、乙○○○、庚○、戊○○為連帶保證人，
    從而，原告依消費借貸及連帶保證契約請求被告連帶給付
    587,831元，及如附表所示之利息、違約金，為有理由，應
    予准許。又原告陳明願供擔保，請求宣告假執行，經核無不
    合，爰酌定相當擔保金額准許之。
五、據上論結，本件原告之訴為有理由，依民事訴訟法第385條
    第1項前段、第85條第2項、第390條第2項，判決如主文。
中    華    民    國    95    年    6     月    30    日
                  民事第二庭  法  官  吳淑惠
以上正本係照原本作成。
如對本判決上訴，須於判決送達後20日內向本院提出上訴狀
中    華    民    國    95    年    7     月    3     日
                              書記官  蔡凱如


司法院資訊處製作；財團法人民間司法改革基金會備份。
